【裁判字號】    97,消債更,76
【裁判日期】    970619
【裁判案由】    更生事件
【裁判全文】
臺灣屏東地方法院民事裁定            97年度消債更字第76號
聲  請  人
即債 務 人  甲○○
                    國民
上列當事人聲請消費者債務清理事件，本院裁定如下：
    主  文
債務人甲○○自中華民國九十七年六月十九日十七時起開始更生
程序。
    理  由
一、按法院開始更生程序之裁定，應載明其年、月、日、時，並
    即時發生效力，消費者債務清理條例第45條第1 項定有明文
    。
二、本件債務人聲請意旨略以：其就無擔保債務債務新臺幣（下
    同）904,656 元因有不能清償之情事，曾於95年間以書面向
    最大債權金融機構國泰世華商業銀行請求依「中華民國銀行
    公會會員辦理消費金融案件無擔保債務協商機制」共同協商
    債務清償方案，嗣並於同年10月間協商成立，每月應繳金額
    7,999 元，惟因其係在夜市擺攤，每月收入約20,000元左右
    ，嗣又於96年間因罹患子宮肌瘤及急性腎盂腎炎而住院治療
    ，並經實施子宮全切除手術後，身體狀況大不如前，時須休
    養未能擺攤營生，家中尚有子、女就讀高中待養，夫洪全誠
    亦因罹患全血低下症，血小板數量嚴重不足而不能工作，全
    家唯一的收入僅靠其在夜市擺攤，惟入不敷出，只得向親友
    借貸以支應協商應繳金額及家庭費用與子女教育費，致使其
    履行協商顯有重大困難，而此並非其主觀上惡意不履行協商
    ，實係客觀上確有不可歸責於債務人之事由。又其無擔保或
    無優先權之債務總額未逾1,200 萬元，復未經法院裁定開始
    清算程序或宣告破產，爰向本院聲請更生等語。
三、經查債務人所主張之上開事實，核與其所提出之債權人清冊
    、財產及收入狀況說明書、財團法人金融合徵信中心當事人
    查詢個人資料（信用報告）回覆書、財政部台灣省南區國稅
    局財產歸屬資料清單、綜合所得稅各類所得資料清單、協商
    成立協議書暨轉帳繳納協商金額之證明、財團法人屏東基督
    教醫院所出具之診斷證明書暨繳費收據、寶建醫院所出具之
    診斷證明書暨繳費收據、房屋租賃契約書、戶籍謄本、學生
    繳費收據等件所顯示之收支及財產狀況相符，應堪採信。衡
    情債務人之每月工作收入約20,000元，扣除協商成立之每月
    應繳金額7,999 元後，僅餘12,000元左右，顯難維持一家四
    口之基本生活開銷，實難期待其履行協商條件，債務人主張
    其係因不可歸責於己之事由，致履行顯有重大困難，尚非無
    由。此外，本件又查無債務人有消費者債務清理條例第6 條
    第3 項、第8 條或第46條各款所定駁回更生聲請之事由存在
    ，則債務人聲請更生，應屬有據，爰裁定如主文。
中    華    民    國    97    年    6     月    19    日
                        民事庭法官  孫  國  禎
正本係照原本作成。
本裁定不得抗告。
                        法院書記官  徐  建  功
中    華    民    國    97    年    6     月    19    日


司法院資訊處製作；財團法人民間司法改革基金會備份。
